臺灣高雄地方法院刑事判決　　　　　　　　　　　　　九十四年度訴字第三一０號
　　公　訴　人　台灣高雄地方法院檢察署檢察官
　　被　　　告　甲○○　男　三.
右列被告因毒品危害防制條例案件，經檢察官提起公訴（九十四年度毒偵字第三七號
），被告於準備程序進行中就被訴事實為有罪之陳述，本院聽取當事人之意見後，裁
定改以簡式審判程序審理，本院判決如左：
    主  文
甲○○施用第一級毒品，累犯，處有期徒刑拾月。
扣案第一級毒品海洛因壹包（驗後淨重零點壹玖公克，包裝重零點參捌公克）沒收銷
燬。
    事  實
一、甲○○曾於民國八十四年間因殺人未遂罪，經台灣高雄地方法院以八十四年度訴
    字第三七０號判處有期徒刑五年六月，復經上訴台灣高等法院高雄分院以八十四
    年度上訴字第一三八一號撤銷原判決，改判有期徒刑四年確定，另經上訴最高法
    院以八十五年度台上字第五六六六號判決上訴駁回確定，並於八十九年九月十五
    日縮刑期滿執行完畢。
二、甲○○曾於九十一年間因施用毒品案件，經台灣高雄地方法院以九十一年度毒聲
    字第七九七一號裁定送觀察、勒戒後，認有繼續施用毒品之傾向，復經台灣高雄
    地方法院以九十二年度毒聲字第一七五六號裁定令入戒治處所強制戒治，經戒治
    期滿，台灣高雄地方法院檢察署檢察官於九十三年四月五日以九十三年度戒毒偵
    字第二二八號不起訴處分確定。詎甲○○仍不知悔改，明知海洛因業經公告列為
    毒品危害防制條例第二條第二項第一款第一級毒品，不得非法持有、施用，竟猶
    不知戒絕悔改，仍基於施用第一級毒品海洛因之犯意，於九十三年十二月十八日
    下午十時五十分許（為警採尿時）回溯二十六小時內之某時（不含警力拘束期間
    ），在高雄縣仁武鄉○○街七號二樓住處，將海洛因摻入水以針筒注射人體之方
    式，施用第一級毒品海洛因一次，嗣於九十三年十二月十八日下午六時三十分許
    ，為警在高雄縣仁武鄉○○路三二八號前，上前盤查而查悉上情，並扣得海洛因
    一包（驗後淨重零點一九公克、包裝重零點三八公克）。
三、案經高雄市政府警察局左營分局移送臺灣高雄地方法院檢察署檢察官偵查起訴。
    理  由
壹、程序部分：
    本件被告甲○○所犯係死刑、無期徒刑、最輕本刑為三年以上有期徒刑以外之罪
    ，其於準備程序中就被訴事實為有罪之陳述，經法官告知簡式審判程序之旨，並
    聽取公訴人、被告之意見後，本院認為適宜獨任進行簡式審判程序，故本件適用
    簡式審判程序審理，合先敘明。
貳、實體部分：
一、右揭犯罪事實，業據被告甲○○於本院審理中坦承不諱（參見本院審理卷第四十
    四頁），被告於九十三年十二月十八日下午十時五十分許為警所採取之尿液經送
    檢驗結果，呈嗎啡陽性反應（因海洛因施用進入人體後水解還原成嗎啡，再循嗎
    啡之代謝方式排出體外，已據行政院衛生署藥物食品檢驗局以（七三）藥檢壹字
    第０三０二二一號函說明綦詳），此有高雄市立凱旋醫院九十四年一月四日濫用
    藥物尿液檢驗報告一紙附卷可稽（參見偵查卷第十二頁）。又扣案之疑似海洛因
    之白色粉末一包，經送請法務部調查局鑑定結果，確係第一級毒品海洛因（驗後
    淨重零點一九公克，包裝重零點三八公克），有該局九十四年二月三日調科壹字
    第二二００一九０一九號鑑定通知書一紙附卷可按，按「海洛因經注射入人體後
    ，約百分之八十於二十四小時內自尿中排出，一般而言，尿液中能否驗出嗎啡陽
    性反應與其投與量、投與途徑、採尿時間、個人體質及檢驗方法之靈敏度有關，
    國外曾有文獻報導注射六毫克之海洛因鹽酸鹽，其代謝物嗎啡之平均可檢出時限
    約為二十六小時」，此有行政院衛生署藥物食品檢驗局（八一）藥檢壹字第八一
    一四八八五號函示明確。是依上開說明，佐以被告前揭尿液檢驗報告，被告於九
    十三年十二月十八日下午十時五十分許回溯二十六小時內之某時（不含警力拘束
    期間），有施用海洛因之犯行，已堪認定（公訴人認定被告施用毒品之時點為九
    十三年十二月十八日下午十時五十分許回溯二十四小時內之某時，與被告採尿送
    驗之時點及上開函示所認定施用毒品者在其尿液中可能驗出毒品陽性反應之時間
    有異，自有違誤）。被告上開自白與事實相符，堪信為真實。
二、被告曾於九十一年間因施用毒品案件，經台灣高雄地方法院以九十一年度毒聲字
    第七九七一號裁定送觀察、勒戒後，認有繼續施用毒品之傾向，復經台灣高雄地
    方法院以九十二年度毒聲字第一七五六號裁定令入戒治處所強制戒治，經戒治期
    滿，台灣高雄地方法院檢察署檢察官於九十三年四月五日以九十三年度戒毒偵字
    第二二八號不起訴處分確定等事實，有本院被告院內索引卡紀錄表、臺灣高等法
    院被告全國前案紀錄表、臺灣高雄地方法院檢察署刑案資料查註紀錄表各一份在
    卷可稽，被告於不起訴處分後五年內再犯本件施用第一級毒品犯行，事證明確，
    應依法予以論罪科刑。
三、核被告所為，係犯毒品危害防制條例第十條第一項施用第一級毒品罪。被告持有
    第一級毒品犯行，本應以持有第一級毒品罪論，惟其持有後進而施用，其持有之
    低度行為應被施用之高度行為所吸收，故不另論其持有毒品罪。末查，被告曾於
    八十四年間因殺人未遂罪，經台灣高雄地方法院以八十四年度訴字第三七０號判
    處有期徒刑五年六月，復經上訴台灣高等法院高雄分院以八十四年度上訴字第一
    三八一號撤銷原判決，改判有期徒刑四年確定，另經上訴最高法院以八十五年度
    台上字第五六六六號判決上訴駁回確定，並於八十九年九月十五日縮刑期滿執行
    完畢之事實，有臺灣高雄地方法院檢察署刑案資料查註紀錄表一份在卷可稽，其
    於刑之執行完畢，五年以內再犯本件有期徒刑以上之罪，為累犯，依刑法第四十
    七條規定加重其刑。審酌被告於毒品危害防制條例施行後復因施用毒品，經勒戒
    觀察及強制戒治後，仍未戒絕毒品，再犯相同之罪，顯見其無戒毒悔改之意，有
    再入監矯治必要，並念其施用毒品乃自戕一己之身體健康，犯後坦承犯行，態度
    尚佳等一切情狀，量處如主文所示之刑。另扣案疑似海洛因粉末一小包（驗後淨
    重零點一九公克，包裝重零點三八公克），經鑑定結果確屬第一級毒品海洛因，
    有上開鑑定通知書在卷足憑，應依毒品危害防制條例第十八條第一項前段之規定
    ，宣告沒收併銷燬之。又鑑驗所耗損之毒品，既已滅失，自無庸宣告沒收銷燬，
    併此敘明。
據上論斷，應依刑事訴訟法第二百七十三條之一第一項、第二百九十九條第一項前段
，毒品危害防制條例第十條第一項、第十八條第一項前段，刑法第十一條、第四十七
條，判決如主文。
本案經檢察官李廷輝到庭執行職務。
中      華      民      國      九十四      年     二    月   二十五    日
                                  臺灣高雄地方法院刑事庭
                                      法  官  廖建瑜
右正本證明與原本無異。
如不服本判決，應於收受送達後十日內向本院提出上訴書狀。
　　　　　　　　　　　　　　　　　　　書記官  王世雄
中      華      民      國      九十四      年     二    月   二十五    日
附錄本判決論罪法條
毒品危害防制條例第十條
施用第一級毒品者，處六月以上五年以下有期徒刑。
